臺灣高雄地方法院刑事判決　　　　　　　96年度訴字第4542號
公　訴　人　臺灣高雄地方法院檢察署檢察官
被　　　告　甲○○
上列被告因毒品危害防制條例案件，經檢察官提起公訴（96年度
毒偵字第8876、8877號），被告於本院準備程序中為有罪陳述，
經合議庭裁定由受命法官依簡式審判程序獨任審理，本院判決如
下：
    主  文
甲○○施用第一級毒品，累犯，處有期徒刑柒月。又施用第一級
毒品，累犯，處有期徒刑柒月，扣案之海洛因伍包（合計淨重零
點陸參公克，空包裝總重壹點參陸公克），沒收銷燬之；扣案之
注射針筒玖支、塑膠剷管壹支，均沒收。又施用第二級毒品，累
犯，處有期徒刑肆月。又施用第二級毒品，累犯，處有期徒刑肆
月，扣案之玻璃吸食器壹支，沒收。應執行有期徒刑壹年陸月，
扣案之海洛因伍包（合計淨重零點陸參公克，空包裝總重壹點參
陸公克），沒收銷燬之；扣案之注射針筒玖支、塑膠剷管壹支、
玻璃吸食器壹支，均沒收。
    事  實
一、甲○○前因施用毒品案件，經本院以89年度毒聲字第625 號
    、第1623號裁定送觀察、勒戒及令入戒治處所施以強制戒治
    ，嗣於民國90年2 月16日強制戒治期滿執行完畢。又因施用
    毒品案件，經檢察官起訴並聲請強制戒治，經本院以92年度
    毒聲字第5498號裁定送強制戒治，因法律修正而報結，起訴
    部分則經本院以92年度訴字第2298號判決判處應執行有期徒
    刑1 年6 月確定，嗣經入監執行後假釋出監，於95年5 月31
    日假釋期滿未經撤銷，視為執行完畢。詎仍不知戒絕毒癮，
    復基於施用第一級毒品海洛因及第二級毒品甲基安非他命之
    犯意，分別於：(一)96年6 月23日晚間某時許，在高雄市三民
    區○○○路355 巷4 號住處，以將海洛因摻水置入注射針筒
    注射手臂之方式，施用第一級毒品海洛因1 次，並在上開地
    點，以將甲基安非他命置於玻璃球，以火燒烤成煙，口鼻吸
    食煙霧之方式，施用第二級毒品甲基安非他命1 次，嗣於同
    年6 月24日14時39分許，警方經其同意對其採尿送驗，因檢
    驗結果呈嗎啡、甲基安非他命陽性反應而查獲。(二)又於同月
    25日上午6 時至7 時許，在高雄市○鎮區○○路富雅旅社30
    3 號房間內，以上開針筒注射方式，施用第一級毒品海洛因
    1 次；另於同日上午9 時許，在相同地點，以上開玻璃球燒
    烤成煙，口鼻吸食煙霧之方式，施用第二級毒品甲基安非他
    命1 次。嗣於同日23時50分許，在上開地點為警查獲，並扣
    得第一級毒品海洛因5 小包（合計淨重0.63公克，空包裝總
    重1.36公克），及甲○○所有供施用毒品所用之注射針筒9
    支、玻璃吸食器1 支、塑膠剷管1 支。
二、案經高雄市政府警察局前鎮分局移請臺灣高雄地方法院檢察
    署檢察官偵查起訴。
    理  由
一、本件被告甲○○所犯係死刑、無期徒刑、最輕本刑為3 年以
    上有期徒刑以外之罪，其於準備程序中就被訴事實為有罪之
    陳述，經法官告知簡式審判程序之旨，並聽取公訴人及被告
    之意見後，認為適宜由受命法官獨任進行簡式審判程序，依
    刑事訴訟法第273 條之1 第1 項規定，裁定由受命法官獨任
    進行審判程序，合先敘明。
二、訊據被告甲○○對於上揭時間分別施用第一級毒品海洛因及
    第二級毒品甲基安非他命之事實，於本院審理時均坦承不諱
    （見本院卷第40頁），而被告為警採集之尿液，經送請高雄
    市立凱旋醫院，以酵素免疫法（EIA)及氣相層析質譜法 (GC
    /MS)方法檢驗結果，呈嗎啡、甲基安非他命陽性反應，此有
    該醫院96年7 月2 日濫用藥物尿液檢驗報告2 紙及濫用藥物
    尿液檢體監管紀錄表（檢體編號：I-201） 、查獲煙毒麻醉
    藥品案件犯罪嫌疑人姓名對照表（尿液編號I- 205）各1 份
    附卷可稽（見警(一)卷第3 、4 頁、警(二)卷第8 頁、96年度毒
    偵字第5915號卷第10頁）。又扣案之白色粉末5 包，經送請
    法務部調查局檢驗結果，認含海洛因成分，淨重0.63公克，
    空包裝總重1.36公克，此有該局96年8 月11日調科壹字第09
    623061380 號鑑定通知書1 紙存卷可參（見96年度毒偵字第
    5915號卷第26頁），是該扣案之白色粉末5 包，係第一級毒
    品海洛因無訛；此外復有扣押筆錄、扣押物品目錄表在卷可
    稽，以及扣案之注射針筒9 支、塑膠剷管1 支、玻璃吸食器
    1 支可資佐證，據此足徵被告前開施用第一級毒品海洛因及
    第二級毒品甲基安非他命各2 次之自白核與事實相符，堪可
    採為論罪科刑之依據，是被告施用第一級毒品海洛因及第二
    級毒品甲基安非命之犯行，罪證明確，堪以認定。
三、又修正之毒品危害防制條例第20條就施用毒品者，祇於「初
    犯」及「5 年後再犯」2 種情形，有其追訴條件之限制，即
    須於初犯經觀察、勒戒或強制戒治釋放後，5 年內均無施用
    毒品之行為，始能認其前所實施之觀察、勒戒或強制戒治已
    足遮斷毒癮，而得於5 年後再犯時，再予適用初犯之規定，
    重行觀察、勒戒等程序。倘5 年內已經再犯，被依法追訴處
    罰，縱其第3 次（或第3 次以上）施用毒品之時間在初犯釋
    放5 年以後，即與「5 年後再犯」之情形有別，且因已於「
    5 年內再犯」，顯見其再犯率甚高，原實施觀察、勒戒或強
    制戒治，已無法收其實效，而無5 年戒斷期之存在，自無再
    經觀察、勒戒及強制戒治之必要，應得逕行追訴處罰。本件
    被告前因施用毒品，經法院裁定送觀察、勒戒及施以強制戒
    治，於90年2 月16日因強制戒治期滿執行完畢而釋放，此有
    臺灣高等法院被告前案紀錄表1 紙在卷可按。被告於前開強
    制戒治執行完畢後5 年內，再因施用毒品之犯行，前經本院
    裁定令入戒治處所施以強治戒治，並經本院以92年度訴字第
    2298號判決判處有期徒刑1 年6 月確定，此有上開臺灣高等
    法院被告前案紀錄表1 紙可稽，是被告既曾於「5 年內再犯
    」，且經法院判處罪刑確定，被告又再犯本件施用毒品犯行
    ，即非屬該條例第20條第3 項所定「5 年後再犯」之情形，
    檢察官逕行依毒品危害防制條例第23條第2 項之規定，予以
    追訴，自屬適法。本件事證明確，自應依法論科。
四、核被告甲○○所為，均係犯毒品危害防制條例第10條第1 項
    之施用第一級毒品罪及同條第2 項之施用第二級毒品罪。被
    告持有第一級、第二級毒品並進而施用，其持有之低度行為
    ，應為施用之高度行為所吸收，不另論罪。被告所犯上開4
    罪，犯意各別，行為互異，應分論併罰。又被告有如上事實
    欄所述前科事實，有臺灣高等法院被告前案紀錄表1 份在卷
    可查，其受有期徒刑執行完畢後，5 年以內故意再犯本件有
    期徒刑以上之4 罪，均為累犯，均應依法加重其刑。爰審酌
    被告前因施用毒品，並經觀察、勒戒及強制戒治程序，仍未
    能徹底戒絕吸毒惡行，顯見意志不堅，惟念其犯後坦承犯行
    ，且施用毒品乃屬自戕行為，尚未害及他人等一切情狀，分
    別量處如主文所示之刑，並定其應執行之刑。
五、扣案之白色粉末5 包，經送請法務部調查局鑑驗結果，認該
    白色粉末5 包係第一級毒品海洛因，業據本院認定如前，又
    裝放海洛因之殘餘粉末膠袋因與毒品無從析離，均係違禁物
    ，不論屬犯人所有與否，爰均依毒品危害防制條例第18條第
    1 項前段之規定，併予宣告沒收銷燬之。至於送鑑耗損之部
    分，既已滅失，自無庸宣告沒收銷燬，附此敘明。另扣案之
    注射針筒9 支、塑膠剷管1 支，係被告所有供施用第一級毒
    品海洛因所用之物；又扣案之玻璃吸食器1 支，係被告所有
    供施用第二級毒品甲基安非他命所用之物，業據被告供明在
    卷（見本院卷第38頁），爰依刑法第38條第1 項第2 款沒收
    之。
據上論斷，應依刑事訴訟法第273 條之1 第1 項、第299 條第1
項前段，毒品危害防制條例第10條第1 項、第2 項、第18條第1
項前段，刑法第11條、第47條第1 項、第38條第1 項第2 款、第
51條第5 款，判決如主文。
本案經檢察官周天畏到庭執行職務。
中　　華　　民　　國　　96　　年　　11　　月　　29　　日
                  刑事第十四庭  法　官  楊淑珍
以上正本證明與原本無異。
如不服本判決應於收受本判決後10日內向本院提出上訴書狀，並
應敘述具體理由，如未敘述上訴理由者，應於上訴期間屆滿後20
日內補提理由書狀於本院（均須按他造當事人之人數附繕本）「
切勿逕送上級法院」。
中　　華　　民　　國　　96　　年　　11　　月　　29　　日
                                書記官  林秀敏
附錄本案論罪科刑法條
毒品危害防制條例第10條
施用第一級毒品者，處 6 月以上 5 年以下有期徒刑。
施用第二級毒品者，處 3 年以下有期徒刑。
